

COORDONNÉES



18 rue Vaudetard, 92130, Issy-les-Moulineaux



0670562994



clement.arthaud-berthet@eleve.isep.fr

LANGUES

Anglais

Bilingue TOEIC 915

Espagnol

Intermédiaire supérieur (B2)

Italien

Débutant (A1)

Arabe

Débutant (A1)

OUTILS MAITRISÉS

- Burp Suite Pro
- Python/PHP/Assembleur/Java/Bash
- Linux
- Git
- Kali Tools (ex: Metasploit)
- OSINT tools

COMPÉTENCES

- Bon Communicant
- Passionné
- Adaptable
- Professionnel
- . Esprit d'équipe

CENTRES D'INTÉRÊT

- Judo
- Musculation
- Boxe
- Conception de drones

Clément Arthaud-Berthet

Étudiant Ingénieur Cybersécurité

PROFIL PROFESSIONNEL

Passionné par la cybersécurité, je bénéficie d'expériences en sécurité offensive et participe à différents CTF. Je possède une bonne connaissance de la sécurité des SI et des enjeux cyber actuels. Rigoureux et méthodique, j'aime chercher et vérifier les informations via l'OSINT.

Doté d'une grande capacité d'organisation et d'adaptation, je sais m'intégrer dans de nouveaux contextes de travail grace à un véritable esprit d'équipe. Attiré par le monde militaire, je cherche un stage de fin d'études dans le domaine de la defense nationale.

PARCOURS PROFESSIONNEL

Président

08/2022 - Actuel

Garage Isep - Paris

- Président du plus grand "Innovation Hub" étudiant de France : management de 80 personnes.
- Participation à des évènements partenaires liés à l'IA, la Blockchain et la Cybersécurité (Paris Blockchain week, Vivatech).
- Organisation d'évènements autour de l'innovation étudiante en partenariat avec Ledger. IBM. Capgemini. ... (hackathon. conférences d'experts).

Stagiaire Pentesteur

08/2022 - 01/2023

La Poste Groupe - Issy-les-Moulineaux - Stage

- Réalisation de "pentests" web et réseaux sur les installations SI du groupe et rédaction de rapport d'analyses de risques.
- Conception d'outils "OSINT" afin de connaître l'exposition du groupe aux cyberattaques.

Finaliste Concours Cyber

10/2021 - 12/2021

Devoteam - Paris

- Finaliste du concours Devogame Cyber 3200 candidats.
- Proposition d'une solution innovante autour de la "compliance cyber".

FORMATION

Diplôme d'ingénieur : Cybersécurité, 09/2019 – 09/2024 **Institut Supérieur d'Electronique de Paris (ISEP)** – Paris

Erasmus, 02/2021 - 06/2021

Université Polytechnique de Prague (CVUT) - Prague

2019 - 2021

Classe Préparatoire Intégrée - ISEP - Paris

Baccalauréat S, 2019

Lycée de la Vallée de Chevreuse

CERTIFICATIONS

- IBM Cybersecurity Analyst (Coursea)
- Ethical hacking and Cybersecurity Tools (Udemy)
- MOOC atelier RGPD

PROJETS RÉALISÉS

- Développement d'un script Nmap testant les vulnérabilités d'une ip ciblée.
- Cracking de wifi avec utilisation de cartes réseaux externes.
- Utilisation de BashBunny pour attaques diverses en physique.
- Développement de scripts automatisés d'OSINT.
- Réalisation d'attaques Man In The Middle (orienté réseaux).